【裁判字號】    98,交聲,1920
【裁判日期】    980629
【裁判案由】    違反道路交通管理處罰條例聲明異議
【裁判全文】
臺灣臺北地方法院交通事件裁定       98年度交聲字第1920號
原處分機關  臺北市交通事件裁決所
聲明異議人
即受處分人  甲○○
                      16
上列異議人即受處分人因違反道路交通管理處罰條例案件，對於
臺北市交通事件裁決所於民國98年5月13日所為之裁決處分（原
處分案號：北市裁罰字第裁22-AEX696757號），聲明異議，本院
裁定如下：
    主  文
異議均駁回。
    理  由
一、原處分意旨略以：異議人即受處分人甲○○於民國98年4月9
    日22時46分許，駕駛車牌號碼9HY-785號重型機車，行經臺
    北市○○○路○段與南京西路口時，不依標誌、標線、號誌
    指示，並於違反處罰條例之行為，經交通勤務警察制止時，
    拒絕停車接受稽查而逃逸，為臺北市政府警察局大同分局交
    通分隊警員逕行舉發，並由原處分機關依道路交通管理處罰
    條例第48條第1項第2款及第60條第1項之規定，各處罰鍰新
    臺幣（以下同）600元、3,000元，及各記違規點數1點。異
    議人於收受裁決書後，旋即提出本件聲明異議。
二、異議意旨略以：本件車牌號碼9HY-785號重型機車固為異議
    人所有，惟伊於上開時間係在臺北縣泰山鄉朋友之住所，並
    未出現在前揭違規地點，且原處分機關既未附舉發照片，且
    違規通知單上所描述之半罩式安全帽亦與其平日所使用之全
    罩式安全帽不符，單憑員警以目視方式逕行舉發，毫無根據
    ，據此聲明異議云云。
三、按汽車駕駛人轉彎時，有下列情形之一者，處600元以上1,
    800元以下罰鍰：二、不依標誌、標線、號誌指示。道路交
    通管理處罰條例第48條第1項第2款定有明文。又按汽車駕駛
    人，駕駛汽車有違反本條例之行為，經交通勤務警察或依法
    令執行交通稽查任務人員制止時，不聽制止或拒絕停車接受
    稽查而逃逸者，除按各該條規定處罰外，處3,000元以上6,
    000元以下罰鍰。處罰條例第60條第1項規定甚明。又道路交
    通管理處罰條例及道路交通安全規則所稱之「汽車」，依道
    路交通管理處罰條例第3條第8款及道路交通安全規則第2條
    第1項第1款之規定，均包括「機器腳踏車」在內。
四、經查，受處分人雖辯稱：伊於上開時間係在臺北縣泰山鄉朋
    友之住所，並未出現在前揭違規地點云云，惟核與本院調閱
    受處分人所持用之行動電話號碼0000000000號98年4月9日至
    98年4月10日雙向通聯紀錄（見本院卷第24頁至第25頁），
    顯有未符，是受處分人所辯，已難採憑。而98年4月9日22時
    46分許，駕駛車牌號碼9HY-785號重型機車之人，行經臺北
    市○○○路○段與南京西路口時，不依標誌指示兩段式左轉
    ，逕行左轉重慶北路一段，證人即員警乙○○攔停欲予舉發
    時，該車駕駛人竟未停車加速逃逸等情，業據證人於本院訊
    問時結稱：當天伊與另一位同事林奕輝在重慶北路與南京西
    路之西南邊執行路檢，該機車是因「未依兩段式左轉」，伊
    當時是站在西南邊，所以機車騎士轉過來伊有拿指揮棒及吹
    哨子，對方於伊面前二步之距離，但對方看到伊後未停車立
    即往南加速逃逸，伊就當場記下車號，該機車騎士是戴半罩
    式安全帽，是指帽簷下方無法遮住下方的安全帽，但是有二
    側的安全帽，顏色現在記不得了，機車顏色很清楚，機車顏
    色是三陽廠牌的橘橙色，機車沒有改裝且是新車，兩側有無
    後照鏡現在已記不清楚，是普通原廠大燈，伊當天回去就有
    查詢比對，且伊昨天有列印出來等語明確（見本院卷第18頁
    至第19頁），且核與受處分人所庭呈之上開重機車照片之外
    觀、特徵均相符合（見本院卷第21頁至第21頁反面），又舉
    發警員於發現違規事件後，旋即記載於告發單上，且於當日
    返回派出所後隨即以電腦查詢所記下之車號等情，並有臺北
    市政府警察局電腦資料查詢紀錄簿、臺北市政府警察局舉發
    違反道路交通事件通知單等件在卷可佐（見本院卷第12頁、
    第27頁），則該駕駛車牌號碼9HY-785號重型機車之人，確
    於上開時間、地點有不依標誌、標線、號誌指示行駛及拒絕
    停車接受稽查而逃逸等違規無誤。而被告亦未陳稱上開重型
    機車有何借予他人駕駛之事實，則駕駛重型機車於上開時間
    、地點不依標誌、標線、號誌指示行駛及拒絕停車接受稽查
    而逃逸之人，應為被告無誤。是受處分人所辯，並無所據。
    故本件事證明確，異議人之上開違規事實均洵堪認定。
五、綜上所述，受處分人確有於前揭時地駕駛上開車輛不依標誌
    指示，又駕駛汽車有違反本條例之行為，經交通勤務警察制
    止時，拒絕停車接受稽查而逃逸之行為，從而原處分機關乃
    依前揭道路交通管理處罰條例第48第1項第2款、第60條第1
    項及違反道路交通管理事件統一裁罰基準及處理細則第43
    條、第44條、第67條規定，分別裁處受處分人罰鍰600元及
    3,000元，並依道路交通管理處罰條例第63條（漏載第1項第
    1款）各記違規點數1點，經核於法即無不合，其裁決均應予
    維持，本件異議為無理由，均應駁回之。
據上論斷，應依道路交通案件處理辦法第19條，裁定如主文。
中    華    民    國    98    年    6     月    29    日
                              交通法庭法  官  鄭昱仁
以上正本證明與原本無異
如不服本裁定應於送達後5日內向本院提出抗告狀
                                      書記官  宋德華
中    華    民    國    98    年    6    月     29    日


司法院資訊處製作；財團法人民間司法改革基金會備份。
